【裁判字號】    99,台抗,143
【裁判日期】    990223
【裁判案由】    損害賠償確定訴訟費用額聲明異議
【裁判全文】
最高法院民事裁定              九十九年度台抗字第一四三號
再 抗告 人  甲○○
訴訟代理人  莊士郎律師
上列再抗告人因與相對人冠德建設股份有限公司間請求損害賠償
確定訴訟費用額聲明異議事件，對於中華民國九十八年十二月二
十四日台灣高等法院裁定（九十八年度抗更(一)字第六○號），提
起再抗告，本院裁定如下：
    主  文
再抗告駁回。
再抗告訴訟費用由再抗告人負擔。
    理  由
按對於抗告法院所為抗告有無理由之裁定，僅得以其適用法規顯
有錯誤為理由再為抗告，此觀民事訴訟法第四百八十六條第四項
規定自明。
本件再抗告人聲請確定訴訟費用，經台灣台北地方法院裁定命再
抗告人應負擔之訴訟費用額確定為新台幣（下同）一百二十六萬
四千七百七十六元及自該裁定送達再抗告人之翌日起算之法定遲
延利息。原法院以：再抗告人依民法規定，請求(一)返還價金七百
六十六萬一千四百一十四元；(二)給付非財產上損害七百六十六萬
一千四百一十四元；(三)懲罰性違約金七十六萬六千一百四十一元
，該三項請求，係分別依民法規定所為之不同方法之聲明，惟其
據以請求之訴訟標的法律關係，均源自於民法之規定，三者間有
相依附或牽連關係存在，依民事訴訟法第七十七條之二第二項規
定之適用，僅按返還價金之價額計算訴訟標的，並依此計徵裁判
費。至，再抗告人另依公平交易法及消費者保護法所為之損害賠
償請求部分，依其主張，係依公平交易法及消費者保護法之法律
關係，所為重疊的合併，其應受判決事項之聲明內容相同，即均
請求(一)給付損害額三倍以下之賠償金；(二)將判決書內容刊登於新
聞紙，法院僅擇一為有理由判決即可，即無依價額高者，或合併
計算訴訟標的價額問題。惟上開二請求之訴之聲明，均屬因違反
公平交易法或消費者保護法所生之賠償，包括財產上及非財產上
之損害賠償在內，故兩者均屬主位請求，依法自應併計算該(一)(二)
請求之訴訟標的價額。另，再抗告人依民法返還價金之請求與依
公平交易法或消費者保護法所生之損害賠償請求，其請求之訴訟
標的法律關係不同，係屬依不同法律關係所為之不同方法之聲明
，彼此間並無相依附或牽連關係存在，自無民事訴訟法第七十七
條之二第二項「不併算其價額」規定之適用，係屬民事訴訟法第
七十七條之二第一項規定以一訴主張數項標的之情形，其訴訟標
的價額應合併計算之。從而，裁定如原裁定附表所示，本件第一
、二、三審之訴訟標的價額及應徵之裁判費合計為九十八萬零四
十元，因而廢棄第一審所為裁定，並自行確定再抗告人應負擔之
訴訟費用。因再抗告人係經訴訟救助，而本案訴訟業經第一審判
決再抗告人全部敗訴，並經第二、三審裁判駁回其上訴確定，而
命其繳納其所應負擔之上開訴訟費用額，經核於法並無違誤。再
抗告論旨猶執陳詞，指摘原裁定為不當，聲明廢棄，非有理由。
據上論結，本件再抗告為無理由。依民事訴訟法第四百九十五條
之一第二項、第四百八十一條、第四百四十九條第一項、第九十
五條、第七十八條，裁定如主文。
中    華    民    國  九十九  年    二    月  二十三  日
                      最高法院民事第四庭
                          審判長法官  許  澍  林
                                法官  黃  秀  得
                                法官  許  正  順
                                法官  魏  大  喨
                                法官  林  大  洋
本件正本證明與原本無異
                                      書  記  官
中    華    民    國  九十九  年    三    月    九    日
                                                     m

司法院資訊處製作；財團法人民間司法改革基金會備份。
